【裁判字號】    98,上訴,330
【裁判日期】    980609
【裁判案由】    違反毒品危害防制條例
【裁判全文】
臺灣高等法院高雄分院刑事判決         98年度上訴字第330號
上  訴  人
即  被  告  甲○○
選任辯護人  張蓉成  律師
上列上訴人因違反毒品危害防制條例案件，不服臺灣高雄地方法
院97年度訴字第1583號中華民國98年1 月23日第一審判決（起訴
案號：臺灣高雄地方法院檢察署97年度偵字第14155 號），提起
上訴，本院判決如下：
     主  文
原判決撤銷。
甲○○所犯如附表一「罪名欄」所示陸罪，各處如附表一「宣告
刑欄」所示之刑，應執行有期徒刑貳拾參年，褫奪公權柒年。未
扣案之販賣第一級、第二級毒品所得財物共計新臺幣拾玖萬元沒
收，如全部或一部不能沒收時，以其財產抵償之。
    事  實
一、甲○○於民國（下同）74年間，因肅清煙毒條例案件，經臺
    灣高雄地方法院以74年訴字第1041號判決判處有期徒刑16年
    、褫奪公權10年，並經臺灣高等法院臺南分院以74年上訴字
    第2230號駁回上訴確定，嗣因適用減刑條例，經臺灣高等法
    院臺南分院以77年聲減字第2083號裁定減為有期徒刑10年、
    褫奪公權6 年8 月；又於81年間，因違反麻醉藥品管制條例
    案件，經臺灣澎湖地方法院以81年訴字第100 號判決判處有
    期徒刑7 月確定，並經本院以82年度訴字第612 號駁回上訴
    確定；再於81年間，因肅清煙毒條例案件，經臺灣高雄地方
    法院以81年訴字第2830號判決判處有期徒刑3 年4 月、褫奪
    公權2 年，並經本院以82年上訴字第612 號判決改判有期徒
    刑3 年10月、褫奪公權3 年確定；於82年間，復因肅清煙毒
    條例、違反麻醉藥品管制條例及犯偽造文書等案件，經臺灣
    高雄地方法院以82年訴字第4171號判決分別判處有期徒刑3
    年1 月、3 月、3 月，應執行有期徒刑3 年5 月確定；上開
    4 罪經撤銷假釋、執行殘刑及合併定應執行刑，甲○○於88
    年4 月30日因縮短刑期假釋出監，假釋期間並付保護管束，
    於95年6 月26日縮刑期滿未經撤銷假釋，視為執行完畢。
二、詎甲○○仍不知悔改，明知海洛因、安非他命業經公告分別
    為毒品危害防制條例第2 條第2 項之第一、二級毒品，不得
    非法持有、販賣，竟意圖營利，基於販賣海洛因、安非他命
    以牟利之犯意，以他人所有供其使用之0000000000、000000
    0000、0000000000號行動電話或公共電話作為販賣毒品聯絡
    工具，與乙○○所使用之門號0000000000號行動電話及丙○○所使用0000000000號行動電話聯絡（詳如附表二所示）。
    於下列犯罪事實所示之時間、地點、交易方式，販售海洛因
    或安非他命予乙○○（業經台灣台南地方法院判處販賣第一
    、二級毒品罪刑在案）。再由乙○○搭乘丙○○所駕駛UD-8
    120 號自小客車或乙○○指示丙○○（業經台灣台南地方法
    院判處持有第一、二級毒品罪刑在案）前往約定地點取貨。
    (一)96 年9月20日22時22分起，甲○○以門號0000000000號
        行動電話與乙○○所使用之門號0000000000號行動電話
        數度聯絡，雙方約定交易第一級毒品海洛因之時間、地
        點及數量後，於96年9 月21日上午11時許，乙○○搭乘
        丙○○所駕駛UD-8120 號自小客車，至甲○○指定之高
        雄市小港區小港花市附近某處，以新台幣（以下同）6
        萬元之價格，向甲○○購買第一級毒品海洛因1 包（重
        量不詳，總體積約為1 個煙盒）。
    (二)96 年9月30日13時30分許起，甲○○以門號0000000000
        0 號、00-0000000號行動電話與乙○○上開電話數度聯
        絡後，雙方約定交易海洛因數量，並由丙○○帶錢前往
        取貨後，於同日下午3 時40分許，乙○○指示丙○○駕
        駛上開小客車，至高雄市小港區小港花市後門，以5 萬
        元之價格（起訴書誤載為3 萬元，應予更正），向甲○○向購買第一級毒品海洛因1 包（置於香菸盒內），丙○○再將該包海洛因帶回臺南交予乙○○。
    (三)96 年10 月6 日上午8 時8 分許，甲○○以門號000000
        000 號行動電話與乙○○聯絡後，雙方約定購買海洛因
        、安非他命之數量後，於同日上午9 時35分許，乙○○
        搭乘丙○○所駕駛UD-8120 號自小客車，至甲○○指定
        之高雄市小港區小港花市附近某處，以3 萬元及2 萬元
        之價格，向甲○○購買第一級毒品海洛因及第二級安非
        他命各1 包。
    (四)96 年10 月8 日上午起至10日上午7 時41分許間，甲○○以門號0000000000號行動電話與乙○○聯絡後，雙方
        約定交易第二級毒品安非他命之數量後，於同年月10日
        上午8 時某分許，乙○○指示丙○○所駕駛上開自小客
        車至高雄市小港區小港花市附近某處，以6 萬元之價格
        （起訴書誤載為2 載為2 萬元，應予更正），向甲○○
        購買放置於香菸盒內安非他命1 包，銀貨兩訖，丙○○
        於同日9 時30分許，將該包安非他命帶回臺南交予乙○○。嗣乙○○以該包安非他命品質不良，再交由丙○○
        退還甲○○。
    (五)96 年10 月17日上午7 時50分許甲○○以門號00000000
        00號行動電話與乙○○上述電話聯絡後，雙方約定交易
        第一級毒品海洛因之數量後，於同年月17日上午8 時21
        分許，乙○○指示丙○○所駕駛上開自小客車至高雄市
        小港區小港花市附近某處，以3 萬元之價格，向甲○○
        購買放置於香菸盒內海洛因1 包，銀貨兩訖，丙○○於
        同日9 時10分許，將該包海洛因帶回臺南交予乙○○。
    (六)96 年10 月24日上午8 時42分許起，甲○○以門號0000
        00 0000 行動電話與乙○○聯絡，雙方約定購買安非他
        命之數量後，乙○○指示丙○○所駕駛上開自小客車於
        同日上午9 時46分許，至高雄市小港區小港花市附近某
        處，以2 萬元之價格，向甲○○購買放置於香菸盒內安
        非他命1 包，銀貨兩訖，丙○○再將該包安非他命帶回
        臺南交予乙○○。嗣乙○○以該包安非他命品質不良，
        再交由丙○○退還甲○○。
三、案經臺南市警察局移送臺灣高雄地方法院檢察署檢察官偵查
    起訴。
    理  由
甲、程序部分：
一、證人乙○○於警詢中之證述有證據能力：
  (一)按被告以外之人於審判外之言詞或書面陳述，除法律有規定
    者外，不得作為證據；被告以外之人於檢察事務官、司法警
    察官或司法警察調查中所為之陳述，與審判中不符時，其先
    前之陳述具有較可信之特別情況，且為證明犯罪事實存否所
    必要者，得為證據，刑事訴訟法第159 條第1 項、第159 條
    之2 分別定有明文。
  (二)查本件證人乙○○係被告甲○○是否有販賣第一、二級毒品
    犯行之重要證人，且證人乙○○於警詢時對於被告販賣毒品
    之情節陳述詳盡，然於原審審理時翻異前詞，到庭否認向被
    告購買毒品之情，有警詢筆錄2 份及審判筆錄1 份存卷可證
    （見警卷第40、41、46至52頁、院二卷第26至31頁）。足見
    證人乙○○於警詢中之陳述，與其於審判中接受詰問之證述
    不符。證人乙○○於原審審理時，陳稱警詢時係因員警說可
    以要讓伊女友回去生產，但要伊好好配合，才做出上開供述
    云云（見原審二卷第30頁背面、31頁）。然證人即警員邱黃
    惠山於本院證稱：因為線上監聽得知乙○○在台南、高雄縣
    等地販毒，經檢察官核發拘票逮捕乙○○，監聽得知乙○○
    有向「泰仔」購買毒品，乙○○當時供稱「泰仔」是「鄭文
    泰」；後來經過一個多月過濾查證，並借提在看所守的乙○○，才查到並非「鄭文泰」而是甲○○。查獲時乙○○及其
    女友潘嘉君均涉案逮捕，均移送檢察官偵辦，並無以讓其女
    友回去生產，要求乙○○配合，亦無其他非法取供等情明確
    。且乙○○與其女友潘嘉君為警查獲後，於96年11月2 日製
    作警詢筆錄，只供稱上游毒販「泰仔」是「鄭文泰」，並未
    正確供出係被告甲○○。嗣經警方過濾查證得知「泰仔」是
    甲○○，並非「鄭文泰」，始於96年12月13日借提乙○○指
    認甲○○照片確認，有上開警詢筆錄可按。是證人乙○○指
    證甲○○時，其女友潘嘉君已經移送檢察官偵辦，顯不可能
    以是否移送潘嘉君為條件，利誘證人乙○○。又乙○○於原
    審審理時證稱：在警局時，並沒有被員警毆打或恐嚇等語（
    見原審二卷第30頁背面）；復於97年5 月28日偵查時具結證
    稱：（檢察官問：警詢筆錄中有關甲○○賣毒品給你的部分
    ，是否屬實？）除了伊跟甲○○認識之經過、甲○○在臺南
    賣毒給伊的部分、交易的重量是1 錢的部分不正確，以今日
    庭訊為正確外，其他部分均屬實等語（見偵查卷第21頁）。
    足見證人乙○○於警詢之陳述係出於自由意思，且其警詢陳
    述相較其於本院審判時，距案發當時較近，又非在被告之面
    前指述被告是否販賣毒品，依此外部情況，顯較未有受不當
    外力干擾、內在之壓力及事後串謀之可能性，堪認證人乙○○於警詢中之陳述具有特別可信之情況；此外，證人乙○○
    之上開警詢中陳述，乃證明被告犯罪事實之存否所不可欠缺
    ，是依刑事訴訟法第159 條之2 規定，其於警詢中之陳述，
    應具有證據能力。
二、證人乙○○、丙○○於偵查中之證述均有證據能力：按被告
    以外之人於偵查中向檢察官所為陳述，除顯有不可信之情況
    者外，得為證據，同法第159 條之1 第2 項定有明文。本件
    證人乙○○及丙○○於偵查中所為之陳述，均依法具結，可
    擔保其係據實陳述，而被告及辯護人對於上開證人向檢察官
    所為之陳述，未曾主張有何違法取供之情形，本院亦查無檢
    察官有以不正方法取證之情事，足認證人乙○○及丙○○於
    偵查中向檢察官所為之陳述，並無任何顯有不可信之情況。
    且證人乙○○及丙○○於原審審理時到庭結證，復經檢察官
    、被告及辯護人對之詰問，是揆諸上開見解，證人乙○○、
    丙○○於偵查中之陳述，具有證據能力，得為本案之證據。
三、又國家基於犯罪偵查之目的，對被告或犯罪嫌疑人進行通訊
    監察，乃係以監控與過濾受監察人通訊內容之方式，蒐集對
    其有關之紀錄，並將該紀錄予以查扣，作為認定犯罪與否之
    證據，屬於刑事訴訟上強制處分之一種，而監聽係通訊保障
    及監察法（下稱通保法）第13條第1 項所定通訊監察方法之
    一，司法警察機關依法定程序執行監聽取得之錄音，係以錄
    音設備之機械作用，真實保存當時通訊之內容，如通訊一方
    為受監察人，司法警察在監聽中蒐集所得之通訊者對話，若
    其通話本身即係被告進行犯罪中構成犯罪事實之部分內容，
    則依前開說明，自與所謂「審判外之陳述」無涉，應不受傳
    聞法則之規範，當然具有證據能力。至司法警察依據監聽錄
    音結果予以翻譯而製作之監聽（或稱通訊監察）譯文，屬於
    文書證據之一種，於被告或訴訟關係人對其譯文之真實性發
    生爭執或有所懷疑時，法院固應依刑事訴訟法第165 條之1
    第2 項規定，以適當之設備，顯示該監聽錄音帶之聲音，以
    踐行調查證據之程序，俾確認該錄音聲音是否為通訊者本人
    及其內容與監聽譯文之記載是否相符，或傳喚該通訊者為證
    據調查。倘被告或訴訟關係人對該通訊監察譯文之真實性並
    不爭執，即無勘驗辨認其錄音聲音之調查必要性，法院於審
    判期日如已踐行提示監聽譯文供當事人辨認或告以要旨，使
    其表示意見等程序並為辯論者，其所為之訴訟程序即無不合
    。最高法院97年度台上字第2272號判決參照。本件被告甲○○與證人乙○○、丙○○人間之通訊監察譯文，係警方依據
    臺灣台南地方法院檢察署檢察官所核發之通訊監察書，對於
    被告使用0000000000、證人乙○○使用0000000000號、丙○○使用0000000000號之行動電話進行通訊監察之事實，有臺
    灣台南地方法院檢察署通訊監察書3 張在卷可稽，警方將合
    法通訊監察所得之錄音內容轉譯為文字之採證程序即屬合法
    ，且監聽譯文內容，經提示並告以要旨，被告坦承通話內容
    真實無訛，是該通訊監察譯文具有證據能力。
四、按被告以外之人於審判外之陳述，雖不符前4 條之規定，而
    經當事人於審判程序同意作為證據，法院審酌該言詞陳述或
    書面陳述作成時之情況，認為適當者，亦得為證據。當事人
    、代理人或辯護人於法院調查證據時，知有第159 條第1 項
    不得為證據之情形，而未於言詞辯論終結前聲明異議者，視
    為有前項之同意，刑事訴訟法第159 條之5 定有明文。經查
    ，被告及其辯護人除爭執上述一、二、三之證據能力外，檢
    察官、被告及其辯護人於本院言詞辯論終結前，就本判決所
    引用下列各項屬於審判外陳述之證據，知有第159 條第1 項
    不得為證據之情形，均未聲明異議，且本院審酌該證據作成
    情況均無不適當之情形，是依上開規定，認得作為本案證據
    。
乙、實體部分：
一、訊據被告甲○○固坦承有上揭時、地，將海洛因或安非他命
    交給乙○○，或交予丙○○轉交給乙○○，並收取金錢，惟
    矢口否認有何販賣毒品之犯行。辯稱：伊並未販賣毒品予乙○○，而是與乙○○合資，向綽號「狗仔」之人購買毒品；
    事實 (一)部 分，乙○○拿6 萬元，其中3 萬元是還欠款，
    其餘3 萬元與伊出1 萬元向「狗仔」合購海洛因。事實 (二
    )部 分，乙○○出3 萬元，伊出1 萬元向「狗仔」合購海洛
    因。事實 (三)部 分，海洛因是乙○○出3 萬，伊出1 萬元
    向「狗仔」購買；安非他命是乙○○出2 萬元，伊出5 千元
    向「狗仔」合購。事實 (四)部 分，乙○○出2 萬元，伊出
    5 千元合資購買安非他命。事實 (五)部 分，乙○○出3 萬
    元，伊出1 萬元向「狗仔」購買海洛因。事實 (六)部 分，
    乙○○出2 萬元，伊出5 千元向「狗仔」購買安非他命云云
    。
二、經查：
  (一)被告甲○○於上揭時、地，先後6 次與乙○○以如附表二所
    示電話聯絡後，由乙○○搭乘丙○○駕駛之上開自用小客車
    或指示丙○○開車至高雄市小港區小港花市附近，交付毒品
    海洛因、安非他命予乙○○，或丙○○轉交予乙○○，並收
    取金錢等情，為被告於原審及本院所自承，並經證人乙○○
    於警詢中證稱：海洛因是在高雄市小港地區，向綽號「泰仔
    」之男子購買，「泰仔」在伊電話簿內記載為「老大」0000
    000000、0000000000、0000000000等電話，姓名為「鄭文泰
    」，曾與伊在屏東監獄是同房舍獄友；復於第2 次警詢證稱
    ：「鄭文泰」真實姓名是甲○○，被告都約在小港地區有1
    個花市附近，伊向被告購買過約4 、5 次海洛因毒品，都是
    在相同地點交易；伊與被告在電話中取得連繫，要購買毒品
    ，是以「大哥」為代號，「大哥」就是指海洛因；伊至高雄
    市前鎮區向被告購買海洛因毒品時，都雇請綽號「太國」 (
    即丙○○)之 司機前往，他的電話是伊電話簿內0000000000
    號，他駕駛車號UD-8120 號福斯牌自小客車；伊向被告購得
    海洛因毒品後，都藏放在「太國」的車子駕駛座前的收音機
    底處，即將收音機拿出後，藏入毒品，再將收音機放入；伊
    要向甲○○買毒品時都是事先連絡數量、金錢，再叫丙○○
    的車，有時伊無法南下，就叫司機丙○○替伊下去交易，即
    伊先與被告聯繫後，再叫丙○○拿著要購買毒品的錢，自己
    開車南下高雄與被告交易海洛因毒品，丙○○再拿到伊承租
    之臺南縣仁德鄉保安村的公寓租屋處給伊；伊在電話中與丙○○談及之「大哥」，是要向被告買海洛因，伊有交代丙○○要將取得之海洛因，於返回臺南時，要將毒品藏放在收音
    機底處，以防止警方臨檢查獲等語明確（見警卷第40、41、
    46至52頁）。又證人丙○○於偵訊時具結證稱：伊有載「天
    共」（即乙○○）來高雄找「大仔」（即被告），是開伊那
    台10幾年的福斯汽車，車牌號碼的數字是8120，都是去前鎮
    區○○○路的路尾，過了1 座陸橋那附近找「大仔」；伊有
    單獨與「大仔」見面過，有時「天共」沒空，就叫伊找「大
    仔」拿東西，「大仔」就拿1 包煙盒給伊，伊就拿回去給乙○○，偶爾乙○○會拿4 、5 萬元叫伊去跟「大仔」拿東西
    ，也是相同拿1 個煙盒讓伊拿回去；伊單獨見「大仔」時，
    乙○○會跟伊說拿「大哥」或「二哥」，伊就一樣告訴「大
    仔」，「大仔」就拿一個煙盒給伊；乙○○有指示伊，拿到
    東西後要把它藏在汽車收音機後面，再載回臺南給乙○○等
    語屬實（見偵卷第27至29頁）。且證人乙○○於警詢時已指
    認被告即為上開伊稱呼為「泰仔」之男子（見警卷第53頁）
    ；證人丙○○亦指認被告即為上開伊稱呼為「大仔」之男子
    、乙○○即為伊稱呼為「天共」之男子（見警卷第61、62頁
    ）；且被告亦自承門號0000000000號、0000000000號、0000
    000000號均為伊使用，伊與乙○○係以「大哥」、「二哥」
    作為海洛因及安非他命之代號等語（見原審一卷第32頁）。
    綜上，被告供述與證人乙○○、丙○○上開於警詢、偵訊時
    證述之內容相符，並有門號0000000000號及0000000000號之
    附表二通訊監察譯文、門號0000000000號、0000000000號、
    0000000000號之雙向通聯紀錄各1 份、車號UD-8120 號汽車
    之照片2 張、乙○○交代丙○○抄錄載有被告聯絡電話之紙
    張2 張、門號0000000000號、0000000000號、0000000000號
    行動電話之用戶資料查詢單各1 紙等件在卷可稽（見A 卷、
    警卷第22至31、54、78頁、偵卷第13至15、33至63頁）。足
    認被告於上揭時地先後6 次以附表二所示電話聯絡後交付海
    洛因、安非他命予乙○○等情無訛。
  (二)查被告與乙○○交易毒品之方式為：乙○○先以電話與被告
    聯繫，並以「大哥」、「二哥」之暗語，分別作為交易海洛
    因、安非他命之代號，及以「調借多少面額之支票」之暗語
    ，作為購買毒品金額之代號，雙方談妥後，乙○○再聯絡司
    機丙○○，或由丙○○載乙○○至高雄向被告交易毒品，或
    由乙○○將錢交給丙○○，由丙○○至高雄向被告交易毒品
    及付款給被告，丙○○再將毒品運回臺南，轉交給乙○○等
    情，業據證人乙○○、丙○○於警詢、偵查及原審審理中證
    述明確，並有門號0000000000號及0000000000號之通訊監察
    譯文各1 份（見警卷第22至31頁）附卷可證。又被告及證人
    乙○○、丙○○歷次供述交易金額不一，或稱不記得云云。
    然查證人乙○○於偵訊時證稱：伊沒有在用支票，也不收支
    票，伊和被告往來從不使用票據等語（見偵卷第18、19頁）
    ；而被告於原審審理時亦供承乙○○僅於96年3 、4 月間向
    伊借過1 次錢等語（見原審二卷第36頁）。依附表二監聽譯
    文編號1 、編號2 、編號4 等通訊監察譯文中，被告
    與乙○○所提及之支票面額6 萬元、5 萬元、6 萬元等語，
    依渠等前後談話內容觀之，票款應為被告與乙○○間，作為
    電話中聯繫交易毒品金額之暗語。是事實 (一)交 易海洛因
    金額為6 萬元；事實 (二)交 易海洛因金額為5 萬元；事實
    (四)交易安非他命金額為6 萬元。又事實 (三)、 (五)、 (
    六)部 分，被告坦承乙○○分別出資5 萬元、3 萬元及2 萬
    元合資購買毒品，堪認事實 (三)、 (五)、 (六)部 分，交
    易毒品金額分別為5 萬元、3 萬元及2 萬元無訛。
  (三)上揭事實 (四)、 (六)被告分別以6 萬元及2 萬元代價販賣
    安非他命和1 包予乙○○，交由丙○○帶回臺南交予乙○○
    。嗣乙○○以上開安非他命品質不良，再交由丙○○退還甲○○等情，此據證人乙○○於偵查中證述明確，核與附表二
    監聽譯文相符，足認乙○○向被告事實 (四)、 (六)所示之
    第二級毒品安非他命，業已退還被告。
  (四)被告雖辯稱：伊並未販賣毒品予乙○○，是與乙○○共同出
    資向綽號「狗仔」之人購買毒品云云。而證人乙○○於原審
    審理中亦證稱：因為伊和被告合買毒品，數量多一點會比較
    便宜，所以伊與被告合資向別人買毒品；即伊先拿錢給被告
    ，跟被告一起去，伊在車上等，就看到1 個人騎機車來，被
    告拿錢給他，他拿東西給被告，被告再拿到車上給伊；伊之
    前與被告討論過用「大哥」、「二哥」等暗語來溝通購毒之
    事，這樣講比較安全，所以在電話中就這樣講，被告就知道
    等語（見原審二卷第26頁背面至31頁）。惟查，證人乙○○
    於警詢時已證稱係向被告購買毒品，顯與上開於原審審理中
    之證述內容不符，而有前後供述不一之瑕疵，則其於原審審
    理中證稱伊與被告合資購買毒品乙節，是否屬實，已非無疑
    。又觀諸如附表二編號3 至所示之通訊監察譯文內容，
    被告詢問乙○○是否要來高雄，伊有「讚的」要拿給乙○○
    看，乙○○隨即表示要僱請丙○○開車載他去找被告拿海洛
    因及安非他命等情；而被告於警詢中亦自承：電話話中說的
    「讚的」，是指安非他命毒品等語（見警卷第16頁）。由上
    開對話內容觀之，被告顯然係向乙○○兜售其所有之毒品，
    而非與乙○○合資購買毒品之情形。又依如附表二編號4 
    至所示之通訊監察譯文內容觀之，乙○○先向被告詢問是
    否有安非他命，被告遂向他人購買毒品後，再告知被告伊已
    取得毒品，乙○○可來取貨等情，益徵被告係出售毒品予乙○○無疑。再觀諸如附表三編號4 至、編號6 至所
    示之通訊監察譯文內容，乙○○皆因對於被告交付之毒品之
    品質不滿意，而向被告抱怨，被告表示乙○○已經試用過了
    ，乙○○再稱此與伊之前試用過的毒品不同，被告始告知乙○○可將毒品退回等情。是倘如被告所述，伊與乙○○合資
    向他人購買毒品，則若被告取回之毒品品質不佳，理當由買
    受人（即被告與乙○○）共同承擔損失，絕非由被告個人承
    擔風險；反觀被告卻先讓乙○○試用毒品，又准許乙○○將
    毒品退回，足見被告與乙○○間，應係出賣人與買受人之關
    係，被告才會對毒品之品質予以擔保。準此，證人乙○○於
    偵查時翻異前詞，改稱伊與被告合資向他人購買毒品云云，
    顯係事後偏袒迴護被告之詞，自不足採。
  (五)證人乙○○於原審審理時具結證稱：伊與被告為普通朋友，
    於88年就認識被告，因2 人曾在屏東監獄一起關過，但直到
    96年1 、2 月間，伊因假釋期間至高雄地檢署觀護人處報到
    ，才又遇到被告；伊曾經向被告借10多萬元，錢到現在還沒
    有還完；伊住茄萣，被告住高雄，路程很遠，平常只有電話
    聯絡，伊不知道被告於96年4 、5 、6 月在做什麼，被告也
    沒有告訴伊等語（見院二卷第26至31頁）；而被告於警詢時
    供稱：伊認識乙○○，是之前同監獄的獄友關係而已，伊曾
    在監獄乙○○發生過口角衝突，是因為職棒簽賭的事情，乙○○欠伊約新臺幣6 、7 千元，後來乙○○就移監至臺南監
    獄，是沒有什麼重大仇恨等語（見警卷第12頁）；被告於原
    審審理時亦陳稱：乙○○於96年3 、4 月向伊借10幾萬元，
    沒有說何時要還完，乙○○有利息給我，他有錢就還等語（
    見院二卷第36頁及背面）。綜觀被告及證人乙○○之上開證
    述，可知被告與乙○○僅為獄友關係，2 人自88年起即未見
    面，迄至96年1 、2 月間方偶然遇到，並開始聯繫，且因2
    人住處距離遙遠，平日僅以電話聯絡，足見2 人之交情不深
    。再者，被告曾與乙○○發生口角衝突，乙○○又尚未歸還
    於96年3 、4 月向被告洽借之金錢，則2 人既有金錢糾紛，
    為何被告未要求乙○○先還清積欠之款項，反而與乙○○共
    同出資購毒？足見告上開所辯伊與乙○○合資購毒乙節，顯
    與常情相違，洵不足採。
  (六)衡諸常情，合夥購買物品之人，多會事先討論購買物品之種
    類、數量、彼此出資之比例及購得後如何分配等細節，惟觀
    諸如附表二所示之通訊監察譯文內容，乙○○在電話中未曾
    諮詢過被告之意願，僅單方告知被告伊要購買海洛因或安非
    他命，隨即將錢交付給丙○○，由丙○○至高雄付錢給被告
    ，再拿毒品回來交付給乙○○等情。則乙○○顯然有單方決
    定購買何種毒品、數量及金額之權利，無庸與被告事先商討
    上開合購物品之細節，亦無庸親赴高雄與被告分配所購得之
    毒品，則乙○○上開所為，均與合資購毒之情節不符，益徵
    被告確有出賣毒品予乙○○之事實。
  (七)被告之辯護人雖為被告辯以：本案發生時，員警至被告之處
    所搜索，並未扣得任何毒品或販賣工具，而在乙○○住處扣
    得之毒品亦非被告所有，故無法證明被告與乙○○交易之物
    品為海洛因或安非他命云云。惟查，證人乙○○於原審審理
    時具結證稱：（辯護人問：你向被告拿的是海洛因、安非他
    命或兩者都有？）兩種都有；（辯護人問：你是否能確定你
    向被告拿的就是海洛因、安非他命？）因為之前和他一起向
    他朋友拿的，我在車上有看過，所以我知道是海洛因及安非
    他命等語（原審二卷第28頁）。且乙○○向被告等人販入海
    洛因、安非他命後販賣予他人，亦經台灣台南地方法院判處
    販賣第一、二級毒品罪刑在案；本院參以乙○○有多次毒品
    犯罪前科，有其臺灣高等法院全國前案簡列表1 份在卷可稽
    ；且乙○○在與被告通話中曾表示「糖仔的東西我也是很內
    行等語，我就是跟你說要那天試的那種.... 」 等語（見附
    表三編號6 之通訊監察譯文），足見乙○○具有毒品之專
    業知識，確有辨識海洛因及安非他命之能力。尤其被告與乙○○交易之次數並非1 次，若被告交付予乙○○之物並非海
    洛因及安非他命，乙○○豈有一再與被告交易之理。故本案
    雖未扣到任何毒品，但被告與乙○○交易之物品仍為海洛因
    及安非他命，堪以認定。是辯護人上開所辯，顯屬無據，自
    不足為被告有利之認定。
  (八)查毒品海洛因、安非他命物稀價昂，且為政府懸為禁令，嚴
    加取締之違禁物，苟無利可圖，衡情被告應無甘冒被取締判
    處重刑之危險，平白從事海洛因、安非他命之買賣，是其販
    入之價格必較其出售之價格為低，而有從中賺取買賣價差牟
    利之意圖及事實，應屬合理認定；又販賣毒品海洛因、安非
    他命非可公然為之，亦無公定價格，容易分裝並增減份量，
    而每次買賣之價量，可能隨時依雙方關係深淺、資力、需求
    量及對行情之認知、來源是否充裕、查緝是否嚴緊、購買者
    被查獲時供述購買對象之可能風險之評估等，而異其標準，
    非可一概論之，從而販賣之利得，除被告坦承犯行或價量俱
    臻明確外，委難察得其交易實情，然販賣者從價差或量差中
    牟利之方式雖異，惟其販賣行為在意圖營利則屬同一。從而
    ，舉凡有償交易，除足以反證其確係另基於某種非圖利本意
    之關係外，通常尚難因無法查悉其販入價格，做為是否高價
    賣出之比較，諉以無營利之意思而阻卻販賣犯行之追訴。況
    本件被告於監聽譯文中曾與乙○○談及毒品之品質、金額、
    試用、退貨等內容，其為如附表二編號1 至6 之犯行時，具
    有營利之意圖亦堪認定。綜上所述，被告確有於上揭事實 (
    一)至 (六)之時、地，先後6 次以如附表二所示之方式，販
    賣海洛因、安非他命予乙○○之犯行。至被告聲請再傳訊證
    人乙○○，並對被告及證人乙○○測謊鑑定，然本件事證已
    臻明確，核無必要。被告之犯行洵堪認定。
二、論罪科刑部分：
  (一)按海洛因、安非他命依其成癮性、濫用性及對社會危害性，
    分屬第一、二級毒品，毒品危害防制條例第2 條第2 項定有
    明文。查被告甲○○上揭事實 (一)、 (二)、 (五)販 賣海
    洛因予乙○○之行為，均係犯毒品危害防制條例第4 條第1
    項之販賣第一級毒品罪；被告上揭事實 (四)、 (六)販賣安
    非他命予乙○○之行為，均係犯毒品危害防制條例第4 條第
    2 項之販賣第二級毒品罪。被告上揭事實 (三)販 賣海洛因
    及安非他命予乙○○，係犯毒品危害防制條例第4 條第1 項
    、第2 項之販賣第一級毒品及第二級毒品罪，被告事實 (三
    )同 時販賣海洛因及安非他命，係一行為同時觸犯販賣第一
    級毒品及第二級毒品罪，為想像競合犯，應從一重之販賣第
    一級毒品罪處斷。至各次持有第一、二級毒品後進而販賣，
    其持有之低度行為均應被販賣之高度行為所吸收，故均不另
    論其持有毒品罪。再被告所犯上開6 罪，犯意各別，行為互
    殊，應予分論併罰。
  (二)次查，被告有如犯罪事實欄一、所載之徒刑，於95年6 月26
    日縮刑期滿未經撤銷假釋，視為執行完畢犯罪，有臺灣高等
    法院被告全國案紀錄表1 份在卷可稽，其於刑之執行完畢，
    於5 年以內再犯本件有期徒刑以上之罪，為累犯，應依刑法
    第47條第1 項規定加重其刑。而死刑、無期徒刑依法不得加
    重，僅就販賣第一級毒品罪關於法定刑「罰金」及販賣第二
    級毒品關於法定刑「有期徒刑」、「罰金」部分，加重其刑
    。又同為販賣第一級毒品之人，其原因、動機不一，犯罪情
    節未必盡同，或有大盤毒梟者，亦有中、小盤之分，甚或僅
    止於吸毒者同儕間為求互通有無之有償轉讓者亦有之，其販
    賣行為所造成危害社會之程度自屬有異，法律科處此類犯罪
    所設之法定最低本刑卻同為無期徒刑，不可謂為不重。經查
    ，本件被告甲○○販賣第一級毒品之犯行僅有4 次，且販賣
    數量有限，犯罪所得僅19萬元，犯罪情節難與大盤毒梟者相
    提併論，即令處以最低刑度即無期徒刑而禁錮終身，仍有致
    情法失平之處，誠屬情輕法重，難謂符合刑罰之相當性，爰
    依刑法第59條規定減輕其刑。被告就販賣第一級毒品犯行，
    有前揭刑之加重及減輕事由，惟販賣第一、二級毒品罪關於
    「死刑」、「無期徒刑」部分，依法不得加重，僅就法定刑
    中關於「罰金刑」部分先加後減之。
三、原審論處被告罪刑，固非無見，惟查，(一)宣告多數褫奪公權
    者，僅就其中最長期間執行之，刑法第51條第8 款定有明文
    。原審論處被告如附表一所示罪刑，並分別諭知褫奪公權，
    其中褫奪公權最長期間為7 年，竟於定應執行刑諭知褫奪公
    權8 年，尚有未當。(二)無期徒刑不得加重，為刑法第65條第
    1 項所明定。被告所犯毒品危害防制條例第4 條第2 項之販
    賣第二級毒品罪之法定本刑為無期徒刑或或7 年以上有期徒
    刑，得併科新臺幣7 百萬元以下罰金。原審於依累犯規定加
    重其刑時，未說明販賣第二級毒品法定刑無期徒刑部分不得
    加重，僅就有期徒刑及罰金部分，加重其刑，難謂無適用法
    則不當之違誤。(三)依刑法第59條所定減輕其刑，以宣告法定
    最低度之刑猶嫌過重者，始有其適用，毒品危害防制條例第
    4 條第2 項販賣第二級毒品罪之法定刑為處無期徒刑或7 年
    以上有期徒刑，得併科新臺幣7 百萬元以下罰金。原判決就
    附表一編號4 、6 號販賣第二級毒品罪，均量處有期徒刑8
    年6 月，自無適用刑法第59條之餘地，原判決竟引用刑法第
    59條規定減輕其刑，顯有未合。(四)又犯毒品危害防制條例第
    4 條第1 項、第2 項之販賣第一級、第二級毒品罪者，其因
    犯罪所得之財物，沒收之，如全部或一部不能沒收時，追徵
    其價額或以其財產抵償之。毒品危害防制第19條第1 項固定
    有明文，然所稱因犯罪所得之財物，係以實際所得者為限，
    苟無所得或尚未取得者，即無從為沒收、追徵或以財產抵償
    之諭知。本件犯罪事實 (四)、 (六)部分，被告分別以6 萬
    元及2 萬元販賣安非他命各1 包予乙○○，嗣乙○○認品質
    不良，隨即交由丙○○退還被告，則該2 次犯行被告並無所
    得，原判決附表一編號4 、6 號主文，諭知販賣第二級毒品
    所得6 萬元及2 萬元沒收，如全部或一部不能沒收時，以其
    財產抵償之，難謂允當。
四、被告上訴意旨，否認犯罪，指摘原判決不當，雖無理由，惟
    原判決既有可議，自應由本院撤銷改判。茲審酌被告甲○○
    為牟私利而販賣第一級毒品海洛因及第二級毒品安非他命，
    殘害國民身心健康，足使社會施用毒品人口增加，而相對提
    高社會負成本，減損勞動生產力，影響社會層面至深且鉅，
    惟販賣對象僅有乙○○1 人，實際販賣所得19萬元，及被告
    犯後否認犯行，毫無悔意等一切情狀，分別量處如附表一所
    示之刑；並考量本案被告販賣第一、二級毒品之犯罪性質，
    而有褫奪公權之必要，併依刑法第37條第2 項規定，宣告褫
    奪公權，並應其應執行刑，以示懲儆。被告使用上開之行動
    電話3 具，雖係作為被告販賣海洛因之聯絡工具，惟被告稱
    向他人借用，且該3 具行動電話所附之SIM 卡3 張（門號分
    別為0000000000號、0000000000號、0000000000號），登記
    租用之人均非被告本人，有該門號之用戶資料查詢單3 紙附
    卷可稽（見偵查卷第13至15頁），尚無證據證明為被告所有
    ，無庸為沒收之宣告，附此敘明。又被告販賣第一級毒品海
    洛因、第二級毒品安非他命予乙○○，事實 (一)、 (二)、
     (三)、 (五)各次交易所得，係被告犯販賣第一、二級毒品
    罪所得財物應依毒品危害防制條例第19條第1 項規定，宣告
    沒收，如全部或一部不能沒收時，以其財產抵償之。至於無
    事實 (四)、 (六)犯行，販賣成立後，因品質不良退還，已
    所得，無庸沒收。
據上論結，應依刑事訴訟法第369 條第1 項前段、第364 條、第
299 條第1 項前段，毒品危害防制條例第4 條第1 項、第2 項、
第19條第1 項，刑法第11條、第47條第1 項、第55條、第59 條
、第51條第5 款、第8 款、第37條第2 項，判決如主文。
本案經檢察官彭南雄到庭執行職務。
中    華    民    國    98    年    6     月    9     日
                    刑事第三庭  審判長法  官   周賢銳
                                      法  官   黃仁松
                                      法  官   施柏宏
以上正本證明與原本無異。
如不服本判決應於收受本判決後10日內向本院提出上訴書狀，其
未敘述上訴理由者，並得於提起上訴後10日內向本院補提理由書
狀（均須按他造當事人之人數附繕本）「切勿逕送上級法院」。
中    華    民    國    98    年    6     月    9     日
                                      書記官   許信宗
附錄本案論罪科刑法條全文：
修正前毒品危害防制條例第4條：
製造、運輸、販賣第一級毒品者，處死刑或無期徒刑；處無期徒
刑者，得併科新臺幣1 千萬元以下罰金。
製造、運輸、販賣第二級毒品者，處無期徒刑或7 年以上有期徒
刑，得併科新臺幣7 百萬元以下罰金。
製造、運輸、販賣第三級毒品者，處5 年以上有期徒刑，得併科
新臺幣5 百萬元以下罰金。
製造、運輸、販賣第四級毒品者，處3 年以上10年以下有期徒刑
，得併科新臺幣3 百萬元以下罰金。
製造、運輸、販賣專供製造或施用毒品之器具者，處1 年以上7
年以下有期徒刑，得併科新臺幣1 百萬元以下罰金。
前5 項之未遂犯罰之。
附表一：被告論罪科刑部分
┌──┬───────┬─────────────┬────┐
│編號│    罪  名    │    宣告刑                │  備註  │
├──┼───────┼─────────────┼────┤
│1   │甲○○販賣第一│處有期徒刑拾柒年，褫奪公權│犯罪事實│
│    │級毒品，累犯  │柒年。未扣案之販賣第一級毒│(一)所示│
│    │              │品所得新臺幣陸萬元沒收，如│犯行    │
│    │              │全部或一部不能沒收時，以其│        │
│    │              │財產抵償之。              │        │
├──┼───────┼─────────────┼────┤
│2   │甲○○販賣第一│處有期徒刑拾柒年，褫奪公權│犯罪事實│
│    │級毒品，累犯  │柒年。未扣案之販賣第一級毒│(二)所示│
│    │              │品所得新臺幣伍萬元沒收，如│犯行    │
│    │              │全部或一部不能沒收時，以其│        │
│    │              │財產抵償之。              │        │
├──┼───────┼─────────────┼────┤
│3   │甲○○販賣第一│處有期徒刑拾柒年，褫奪公權│犯罪事實│
│    │級毒品，累犯  │柒年。未扣案之販賣第一級毒│(三)所示│
│    │              │品所得新臺幣伍萬元沒收，如│犯行    │
│    │              │全部或一部不能沒收時，以其│        │
│    │              │財產抵償之。              │        │
├──┼───────┼─────────────┼────┤
│4   │甲○○販賣第二│處有期徒刑捌年陸月，褫奪公│犯罪事實│
│    │級毒品，累犯  │權陸年。                  │(四)所示│
│    │              │                          │犯行    │
├──┼───────┼─────────────┼────┤
│5   │甲○○販賣第一│處有期徒刑拾柒年，褫奪公權│犯罪事實│
│    │級毒品，累犯  │柒年。未扣案之販賣第一級毒│(五)所示│
│    │              │品所得新臺幣參萬元沒收，如│犯行    │
│    │              │全部或一部不能沒收時，以其│        │
│    │              │財產抵償之。              │        │
├──┼───────┼─────────────┼────┤
│6   │甲○○販賣第二│處有期徒刑捌年陸月，褫奪公│犯罪事實│
│    │級毒品，累犯  │權陸年。                  │(六)所示│
│    │              │                          │犯行    │
│    │              │                          │        │
│    │              │                          │        │
└──┴───────┴─────────────┴────┘
附表二：通訊監察譯文
┌──┬──────┬────────┬──────────────────┬─────┐
│編號│  通話時間  │   對話人資料   │           對  話  內  容           │  備  註  │
├──┼──────┼────────┼──────────────────┼─────┤
│ 1  │96年9 月20│乙○○（A） 以門│A ：老大仔，你是住在哪一間啦？      │警卷第22頁│
│    │日22時22 分 │號0000000000號行│B ：在阮外科啦。                    │          │
│    │54秒        │動電話撥打門號  │A ：我本來今天要下去。              │          │
│    │            │0000000000號行動│B ：在成功路與四維路啦。            │          │
│    │            │電話，由甲○○（│A ：我要去之前再打給你。            │          │
│    │            │B） 接聽。      │                                    │          │
│    ├──────┼────────┼──────────────────┼─────┤
│    │96年9 月20│乙○○（A） 以門│A ：你明天早上8點來載我。           │同上      │
│    │日22時26 分 │號0000000000號行│C ：厝裡那邊嗎？                    │          │
│    │23秒        │動電話撥打門號09│A ：對。                            │          │
│    │            │00000000號行動電│                                    │          │
│    │            │話，由丙○○（C │                                    │          │
│    │            │）接聽。        │                                    │          │
│    ├──────┼────────┼──────────────────┼─────┤
│    │96年9 月20│乙○○（A） 以門│A ：我聯絡好了，明天早上8 點要下去。│同上      │
│    │日22時27 分 │號0000000000號行│B ：來到這裡10點或11點就行了。      │          │
│    │23秒        │動電話撥打門號09│A ：好啦，老大仔啊，我要下去找「大哥│          │
│    │            │00000000號行動電│    （指海洛因）」就好了，我不要「二│          │
│    │            │話，由甲○○（B │    哥（指安非他命）」。            │          │
│    │            │） 接聽。       │B ：好                              │          │
│    ├──────┼────────┼──────────────────┼─────┤
│    │96年9 月20│乙○○（A） 以門│A ：他（指甲○○）說11點到那邊，那我│同上      │
│    │日22時28 分 │號0000000000號行│    們要幾點出發？                  │          │
│    │26秒        │動電話撥打門號09│C ：差不多9點半出發。               │          │
│    │            │00000000號行動電│A ：要去高雄市醫院。                │          │
│    │            │話，由丙○○（C │C ：誰？                            │          │
│    │            │）接聽。        │A ：他現在在住院，你打電話給他問他。│          │
│    │            │                │C ：好啦。                          │          │
│    ├──────┼────────┼──────────────────┼─────┤
│    │96年9 月20│甲○○（B） 以門│A ：你那邊票多少要周轉？            │同上      │
│    │日22時53 分 │號00000000號電話│B ：6萬。（指要買6萬元毒品）        │          │
│    │51秒        │撥打門號00000000│A ：那我明天要請假才能出去。        │          │
│    │            │41號行動電話，由│B ：好啦                            │          │
│    │            │乙○○（A） 接聽│A ：你下來到時10點，就老地方那邊見面│          │
│    │            │。              │。                                  │          │
│    ├──────┼────────┼──────────────────┼─────┤
│    │96年9 月20│乙○○（A） 以門│A ：明天要去到那邊10點，老地方那邊啦│同上      │
│    │日22時53 分 │號0000000000號行│    ，你有聽到吧？                  │          │
│    │51秒        │動電話撥打門號09│C ：好啦。                          │          │
│    │            │00000000號行動電│                                    │          │
│    │            │話，由丙○○（C │                                    │          │
│    │            │） 接聽。       │                                    │          │
│    ├──────┼────────┼──────────────────┼─────┤
│    │96年9 月20│丙○○（C） 以門│C ：剛才大仔有打給我，叫我們到那邊11│同上      │
│    │日23時30 分0│號0000000000號行│    點多就行了。                    │          │
│    │秒          │動電話撥打門號09│A ：他有打呼你，啊你就自己把時間控制│          │
│    │            │00000000號行動電│    好就好了。                      │          │
│    │            │話，由乙○○（A │                                    │          │
│    │            │）接聽。        │                                    │          │
├──┼──────┼────────┼──────────────────┼─────┤
│ 2  │96年9 月30│甲○○（B） 以門│B ：啊那怎樣？                      │警卷第23頁│
│    │日13時32 分 │號00000000號電話│A ：我等一下叫他（指丙○○）開車下去│          │
│    │09秒        │撥打門號00000000│    ，我叫他拿錢下去。              │          │
│    │            │41號行動電話，由│B ：你叫他下來就好。                │          │
│    │            │乙○○（A） 接聽│A ：好                              │          │
│    │            │。              │                                    │          │
│    ├──────┼────────┼──────────────────┼─────┤
│    │96年9 月30│丙○○（C） 以門│C ：他（指甲○○）打給我，說你的電話│同上      │
│    │日14時32 分 │號0000000000號行│    都不通。                        │          │
│    │51秒        │動電話撥打門號09│A ：我就是要打給你，叫你拿錢        │          │
│    │            │00000000號行動電│    去給他啊。                      │          │
│    │            │話，由乙○○（A │C ：那我現在過去你那邊嗎？          │          │
│    │            │）接聽。        │A ：對。                            │          │
│    ├──────┼────────┼──────────────────┼─────┤
│    │96年9 月30│乙○○（A） 以門│A ：我剛才聯絡到他（指丙○○）而已，│同上      │
│    │日14時33 分 │號0000000000號行│    我要他開車過去了。              │          │
│    │24秒        │動電話撥打門號09│B ：我剛打給他而已  。              │          │
│    │            │00000000號行動電│A ：我跟你講老大，上一趟「大哥（指海│          │
│    │            │話，由甲○○（B │    洛因）」你知道吧，我這次拿「大哥│          │
│    │            │）接聽。        │    」就好了。                      │          │
│    │            │                │B ：之前我跟你講的那種你怎樣？      │          │
│    │            │                │A ：有....。                        │          │
│    │            │                │B ：啊那張票多少錢要討？            │          │
│    │            │                │A ：我拿1 張6萬支票給他。           │          │
│    │            │                │B ：啊另外要還我的那種呢？          │          │
│    │            │                │A ：對啊，就6 萬的支票啊，沒啦，5 萬│          │
│    │            │                │    的支票啦，啊你另外拿1 張1 萬的支│          │
│    │            │                │    票去。（指乙○○要購買5 萬元之毒│          │
│    │            │                │    品，並還被告1 萬元）            │          │
│    │            │                │B ：好啦。你聽懂吧，我拿「大哥」就好│          │
│    │            │                │    。                              │          │
│    │            │                │A ：我知道。                        │          │
│    │            │                │                                    │          │
│    ├──────┼────────┼──────────────────┼─────┤
│    │96年9 月30│丙○○（C） 以門│C ：我到了。                        │同上      │
│    │日14時49 分 │號0000000000號行│A ：轉進來。                        │          │
│    │55秒        │動電話撥打門號09│（指丙○○要向乙○○拿錢）          │          │
│    │            │00000000號行動電│                                    │          │
│    │            │話，由乙○○（A │                                    │          │
│    │            │）接聽。        │                                    │          │
│    ├──────┼────────┼──────────────────┼─────┤
│    │96年9 月30│乙○○（A） 以門│A ：老大仔，他（指丙○○）開過去了。│同上      │
│    │日14時53 分 │號0000000000號行│B ：好。                            │          │
│    │55秒        │動電話撥打門號09│                                    │          │
│    │            │00000000號行動電│                                    │          │
│    │            │話，由甲○○（B │                                    │          │
│    │            │）接聽。        │                                    │          │
│    │            │                │                                    │          │
│    │            │                │                                    │          │
│    ├──────┼────────┼──────────────────┼─────┤
│    │96年9 月30│丙○○（C） 以門│C ：我轉進來了。                    │警卷第30頁│
│    │日15時37 分 │號0000000000號行│B ：經輔路第1 個紅綠燈轉進來再直走，│          │
│    │58秒        │動電話撥打門號09│    我在這裡了。                    │          │
│    │            │00000000號行動電│C ：喔。                            │          │
│    │            │話，由甲○○（B │（指丙○○至高雄後，詢問甲○○交易之│          │
│    │            │）接聽。        │ 地點）                             │          │
│    │            │                │                                    │          │
│    │            │                │                                    │          │
│    │            │                │                                    │          │
│    ├──────┼────────┼──────────────────┼─────┤
│    │96年9 月30│丙○○（C） 以門│B ：你一直開過來，我在花市後門這裡，│同上      │
│    │日15時39 分 │號0000000000號行│    你又開去哪裡了。                │          │
│    │07秒        │動電話撥打門號09│C ：我在你說的過鐵支路，耐斯保養廠。│          │
│    │            │00000000號行動電│B ：第1個紅綠燈這裡，我在後門等你。 │          │
│    │            │話，由甲○○（B │                                    │          │
│    │            │）接聽。        │                                    │          │
│    │            │                │                                    │          │
│    │            │                │                                    │          │
│    ├──────┼────────┼──────────────────┼─────┤
│    │96年9 月30│丙○○（C） 以門│C ：我已經到廟這邊了。（指丙○○欲將│警卷第23頁│
│    │日16時22 分 │號0000000000號行│    毒品轉交給乙○○）              │          │
│    │08秒        │動電話撥打門號09│A ：好。                            │          │
│    │            │00000000號行動電│                                    │          │
│    │            │話，由乙○○（A │                                    │          │
│    │            │）接聽。        │                                    │          │
├──┼──────┼────────┼──────────────────┼─────┤
│ 3  │96年10月6 │甲○○（B） 以門│B ：你有要下來嗎？我有讚的要拿給你看│警卷第24頁│
│    │日8 時8 分05│號00000000號電話│    ，來再講啦。                    │          │
│    │秒          │撥打門號00000000│A ：好，我聯絡計程車。              │          │
│    │            │41號行動電話，由│                                    │          │
│    │            │乙○○（A） 接聽│                                    │          │
│    │            │。              │                                    │          │
│    ├──────┼────────┼──────────────────┼─────┤
│    │96年10月6 │乙○○（A） 以門│A ：你在哪裡？                      │同上      │
│    │日8 時9 分50│號0000000000號行│C ：在廟裡。                        │          │
│    │秒          │動電話撥打門號09│A ：過來載我。                      │          │
│    │            │00000000號行動電│C ：好。                            │          │
│    │            │話，由丙○○（C │                                    │          │
│    │            │） 接聽。       │                                    │          │
│    ├──────┼────────┼──────────────────┼─────┤
│    │96年10月6 │乙○○（A） 以門│A ：我車子叫好了，我下去拿「大哥（指│同上      │
│    │日8 時17分08│號0000000000號行│    海洛因）」跟「二哥（安非他命）」│          │
│    │秒          │動電話撥打門號09│    。                              │          │
│    │            │00000000號行動電│B ：來再講啦。                      │          │
│    │            │話，由甲○○（B │                                    │          │
│    │            │）接聽。        │                                    │          │
├──┼──────┼────────┼──────────────────┼─────┤
│ 4  │96年10月8 │乙○○（A） 以門│A ：老大仔，有「二哥（指安非他命）」│警卷第25頁│
│    │日10時39分12│號0000000000號行│    嗎？                            │          │
│    │秒          │動電話撥打門號09│B ：等一下我打給你啦。              │          │
│    │            │00000000號行動電│                                    │          │
│    │            │話，由甲○○（B │                                    │          │
│    │            │）接聽。        │                                    │          │
│    ├──────┼────────┼──────────────────┼─────┤
│    │96年10月8 │甲○○（B） 以門│B ：上次那個，我看不行我沒跟他拿，等│同上      │
│    │日10時52分21│號00000000號電話│    一下看怎樣，我在打給你啦。      │          │
│    │秒          │撥打門號00000000│A ：好。                            │          │
│    │            │41號行動電話，吳│                                    │          │
│    │            │ 聖和（A）接聽。│                                    │          │
│    ├──────┼────────┼──────────────────┼─────┤
│    │96年10月8 │乙○○（A） 以門│A ：我有打了，還在睡覺，等一下我再聯│同上      │
│    │日11時49分26│號0000000000號行│    絡。                            │          │
│    │秒          │動電話撥打門號09│B ：好，那種.....。                 │          │
│    │            │00000000號行動電│A ：打電話掛掉，我打給你。          │          │
│    │            │話，由甲○○（B │                                    │          │
│    │            │）接聽。        │                                    │          │
│    ├──────┼────────┼──────────────────┼─────┤
│    │96年10月8 │甲○○（B） 以門│B ：我有聯絡了，還在睡，上次那種不好│同上      │
│    │日11時50分34│號00000000號電話│    ，我再聯絡他啦。                │          │
│    │秒          │撥打門號00000000│A ：好。                            │          │
│    │            │41號行動電話，吳│                                    │          │
│    │            │ 聖和（A）接聽。│                                    │          │
│    ├──────┼────────┼──────────────────┼─────┤
│    │96年10月10│甲○○（B） 以門│B ：你等一下要下來嗎？              │警卷第26頁│
│    │日7 時31分47│號00000000號電話│A ：有了嗎？                        │          │
│    │秒          │撥打門號00000000│B ：有。                            │          │
│    │            │41號行動電話，吳│A ：那等一下就下去。                │          │
│    │            │ 聖和（A）接聽。│                                    │          │
│    ├──────┼────────┼──────────────────┼─────┤
│    │96年10月10│乙○○（A） 以門│A ：我現在上去啦，我拿1 張6 萬的支票│同上      │
│    │日7 時41分34│號0000000000號行│    。（指買6萬元毒品）             │          │
│    │秒          │動電話撥打門號09│B ：好，等一下到的時候再打電話。    │          │
│    │            │00000000號行動電│                                    │          │
│    │            │話，由甲○○（B │                                    │          │
│    │            │）接聽。        │                                    │          │
│    ├──────┼────────┼──────────────────┼─────┤
│    │96年10月10│乙○○（A） 以門│A ：過來載我，租屋這裡。            │同上      │
│    │日7 時54分52│號0000000000號行│C ：好                              │          │
│    │秒          │動電話撥打門號09│                                    │          │
│    │            │00000000號行動電│                                    │          │
│    │            │話，由丙○○（C │                                    │          │
│    │            │） 接聽。       │                                    │          │
│    ├──────┼────────┼──────────────────┼─────┤
│    │96年10月10│甲○○（B） 以門│B ：你沒下來喔？                    │同上      │
│    │日8 時11分41│號00000000號電話│A ：去了啦（指丙○○已出發去找甲○○│          │
│    │秒          │撥打門號00000000│    ）。                            │          │
│    │            │41號行動電話，吳│B ：你沒下來喔，是之前那種散的啦，  │          │
│    │            │ 聖和（A）接聽。│    不然都沒有了。                  │          │
│    │            │                │A ：是全部都很散嗎？                │          │
│    │            │                │B ：對啦，不然沒辦法了，那種有拿給你│          │
│    │            │                │    試了。                          │          │
│    │            │                │A ：好....。                        │          │
│    ├──────┼────────┼──────────────────┼─────┤
│    │96年10月10│乙○○（A） 以門│C ：我到縱貫線要轉進來。（指丙○○要│同上      │
│    │日9 時22分15│號0000000000號行│    轉交毒品給乙○○）              │          │
│    │秒          │動電話撥打門號09│A ：好。                            │          │
│    │            │00000000號行動電│                                    │          │
│    │            │話，由丙○○（C │                                    │          │
│    │            │） 接聽。       │                                    │          │
│    ├──────┼────────┼──────────────────┼─────┤
│    │96年10月10│乙○○（A） 以門│A ：這個我無法處理啦，東西拿回去還你│同上      │
│    │日9 時33分29│號0000000000號行│    啦。（指乙○○希望退貨）        │          │
│    │秒          │動電話撥打門號09│B ：那都一樣的東西，我打給你啦。    │          │
│    │            │00000000號行動電│                                    │          │
│    │            │話，由甲○○（B │                                    │          │
│    │            │）接聽。        │                                    │          │
│    ├──────┼────────┼──────────────────┼─────┤
│    │96年10月10│甲○○（B） 以門│B ：我跟你講那種就都一樣的，不然你拿│同上      │
│    │日9 時36分40│號00000000號電話│    回來啊。                        │          │
│    │秒          │撥打門號00000000│A ：那種根本沒辦法處理啦。          │          │
│    │            │41號行動電話，吳│B ：那你之前用過的，哪會沒辦法處理啦│          │
│    │            │ 聖和（A）接聽。│    ，8 萬元那種，我就是跟你說這種啦│          │
│    │            │                │    。                              │          │
│    │            │                │A ：與你之前拿給我試的那種不同啦。  │          │
│    │            │                │B ：好，拿回來（即甲○○准許乙○○退│          │
│    │            │                │    貨之意）。                      │          │
│    ├──────┼────────┼──────────────────┼─────┤
│    │96年10月10│乙○○（A） 以門│A ：你來，那東西拿回去還他（指甲○○│同上      │
│    │日9 時39分08│號0000000000號行│    ），那不能弄。                  │          │
│    │秒          │動電話撥打門號09│C ：啊你有打給他了嗎？              │          │
│    │            │00000000號行動電│A ：我有跟他說。                    │          │
│    │            │話，由丙○○（C │                                    │          │
│    │            │） 接聽。       │                                    │          │
│    ├──────┼────────┼──────────────────┼─────┤
│    │96年10月10│甲○○（B） 以門│B ：我拿那個給他剩8 啦，都相同的東西│警卷第27頁│
│    │日11時07 分 │號00000000號電話│    ，5 千那是碳而已啦，你說沒就沒啦│          │
│    │58秒        │撥打門號00000000│    。                              │          │
│    │            │41號行動電話，吳│A ：不能就是不能啦。                │          │
│    │            │ 聖和（A）接聽。│B ：只是形狀不好而已。              │          │
│    │            │                │A ：那如果有，去到時再講。          │          │
│    ├──────┼────────┼──────────────────┼─────┤
│    │96年10月10│丙○○（C） 以門│C ：我馬上到了。                    │同上      │
│    │日11時23 分 │號0000000000號行│A ：好。                            │          │
│    │40秒        │動電話撥打門號09│                                    │          │
│    │            │00000000號行動電│                                    │          │
│    │            │話，由乙○○（A │                                    │          │
│    │            │）接聽。        │                                    │          │
│    ├──────┼────────┼──────────────────┼─────┤
│    │96年10月10│丙○○（C） 以門│C ：我在樓下了。                    │同上      │
│    │日11時26 分 │號0000000000號行│A ：你等我一下。                    │          │
│    │42秒        │動電話撥打門號09│                                    │          │
│    │            │00000000號行動電│                                    │          │
│    │            │話，由乙○○（A │                                    │          │
│    │            │）接聽。        │                                    │          │
├──┼──────┼────────┼──────────────────┼─────┤
│ 5  │96年10月17日│丙○○（C） 以門│C ：我到了。                        │警卷第30頁│
│    │8 時21分19秒│號0000000000號行│B ：好。                            │          │
│    │            │動電話撥打門號09│C ：他（指乙○○）說要「大仔（即海洛│          │
│    │            │00000000號行動電│    因）」，你知道吧。              │          │
│    │            │話，由甲○○（B │B ：好啦，我知。                    │          │
│    │            │）接聽。        │                                    │          │
├──┼──────┼────────┼──────────────────┼─────┤
│ 6  │96年10月24│甲○○（B） 以門│B ：你下來啦！                      │警卷第25頁│
│    │日8 時42分42│號0000000000號行│A ：現在嗎？                        │          │
│    │秒          │動電話撥打門號09│B ：對。                            │          │
│    │            │00000000號行動電│A ：好。                            │          │
│    │            │話，乙○○（A） │                                    │          │
│    │            │接聽。          │                                    │          │
│    ├──────┼────────┼──────────────────┼─────┤
│    │96年10月24│乙○○（A） 以門│A ：你在哪裡？                      │同上      │
│    │日8 時44分41│號0000000000號行│C ：在廟這裡。                      │          │
│    │秒          │動電話撥打門號09│A ：你馬上來老大這裡。              │          │
│    │            │00000000號行動電│C ：好。                            │          │
│    │            │話，由丙○○（C │                                    │          │
│    │            │） 接聽。       │                                    │          │
│    ├──────┼────────┼──────────────────┼─────┤
│    │96年10月24│丙○○（C） 以門│C ：我到了。                        │同上      │
│    │日8 時55分53│號0000000000號行│A ：你走上來，我拿錢給你。          │          │
│    │秒          │動電話撥打門號09│C ：喔。                            │          │
│    │            │00000000號行動電│                                    │          │
│    │            │話，由乙○○（A │                                    │          │
│    │            │）接聽。        │                                    │          │
│    ├──────┼────────┼──────────────────┼─────┤
│    │96年10月24│甲○○（B） 以門│B ：下來沒有？                      │同上      │
│    │日9 時25分43│號00000000號電話│A ：下去了，我拿錢給他（指丙○○）下│          │
│    │秒          │撥打門號00000000│    去了。                          │          │
│    │            │41號行動電話，吳│B ：你沒有要下來喔？                │          │
│    │            │聖和（A）接聽。 │A ：我要去嘉南喝藥水。              │          │
│    │            │                │B ：啊那個... 另外那種散散的，沒像那│          │
│    │            │                │    天的那樣。                      │          │
│    │            │                │A ：那沒關係。                      │          │
│    ├──────┼────────┼──────────────────┼─────┤
│    │96年10月24│乙○○（A） 以門│A ：你先打給他（指甲○○）一下啦。  │警卷第28頁│
│    │日9 時26分51│號0000000000號行│C ：我到楠梓了，我打都電話中。      │          │
│    │秒          │動電話撥打門號09│A ：他剛打給我而已。                │          │
│    │            │00000000號行動電│C ：他說「二哥（指安非他命）」那....│          │
│    │            │話，由丙○○（C │A： 你先打給他一下啦。              │          │
│    │            │） 接聽。       │C ：我打3支都...好啦。              │          │
│    ├──────┼────────┼──────────────────┼─────┤
│    │96年10月24│甲○○（B） 以門│C ：我現在到楠梓了，我到時再打給你。│警卷第31頁│
│    │日9 時30分54│號00000000號電話│B ：再多久啊？                      │          │
│    │秒          │撥打門號00000000│C ：他（指乙○○）與你講好了嗎？    │          │
│    │            │95號行動電話，蘇│B ：他也沒講什麼啊，你就下來，阿我阿│          │
│    │            │賀生（C） 接聽。│    沒那個...我怎樣到。             │          │
│    │            │                │C ：很快啦。今天沒塞車啦。          │          │
│    │            │                │B ：好啦，沒塞車嗎？                │          │
│    │            │                │C ：沒，我等一下要打哪1 支給你？    │          │
│    │            │                │B ：打0915的。                      │          │
│    │            │                │C ：什麼？                          │          │
│    │            │                │B ：2244那支啦。                    │          │
│    │            │                │C ：喔                              │          │
│    ├──────┼────────┼──────────────────┼─────┤
│    │96年10月24│丙○○（C） 以門│C ：我到鐵路這裡了。                │同上      │
│    │日9 時43分33│號0000000000號行│B ：好。                            │          │
│    │秒          │動電話撥打門號09│                                    │          │
│    │            │00000000號行動電│                                    │          │
│    │            │話，由甲○○（B │                                    │          │
│    │            │）接聽。        │                                    │          │
│    ├──────┼────────┼──────────────────┼─────┤
│    │96年10月24│丙○○（C） 以門│B ：你在哪裡啦？                    │同上      │
│    │日9 時46分40│號0000000000號行│C ：我在超商的門口。                │          │
│    │秒          │動電話撥打門號09│B ：我騎過去沒看到你，好....。      │          │
│    │            │00000000號行動電│（指丙○○要高雄後，詢問甲○○交易之│          │
│    │            │話，由甲○○（B │  地點）                            │          │
│    │            │）接聽。        │                                    │          │
│    ├──────┼────────┼──────────────────┼─────┤
│    │96年10月24│丙○○（C） 以門│C ：我已經要到新魚行這裡了。        │警卷第28頁│
│    │日10時37分40│號0000000000號行│A ：你走上來老大這裡。              │          │
│    │秒          │動電話撥打門號09│C ：我腳痛啊。                      │          │
│    │            │00000000號行動電│A ：好啦。                          │          │
│    │            │話，由乙○○（A │   （指丙○○要將毒品轉交給乙○○） │          │
│    │            │）接聽。        │                                    │          │
│    ├──────┼────────┼──────────────────┼─────┤
│    │96年10月24│丙○○（C） 以門│A ：下去了。                        │同上      │
│    │日10時42分05│號0000000000號行│C ：好，我到了。                    │          │
│    │秒          │動電話撥打門號09│                                    │          │
│    │            │00000000號行動電│                                    │          │
│    │            │話，由乙○○（A │                                    │          │
│    │            │）接聽。        │                                    │          │
│    ├──────┼────────┼──────────────────┼─────┤
│    │96年10月24│乙○○（A） 以門│A ：為何與上次的又一樣那批啦？      │同上      │
│    │日10時49分08│號0000000000號行│B ：有啦，我就是叫你來啊。          │          │
│    │秒          │動電話撥打門號09│A ：白霧的東西，看起來就與上次的一樣│          │
│    │            │00000000號行動電│    。                              │          │
│    │            │話，由甲○○（B │B ：我打給你啦。                    │          │
│    │            │）接聽。        │                                    │          │
│    ├──────┼────────┼──────────────────┼─────┤
│    │96年10月24│甲○○（B） 以門│B ：那不是啦，是比較碎而已啦，人家拿│同上      │
│    │日10時52分25│號00000000號電話│    來就這樣。                      │          │
│    │秒          │撥打門號00000000│A ：「糖仔」的東西我也是很內行，我就│          │
│    │            │41號行動電話，吳│    是跟你說要那天試的那種，都不一樣│          │
│    │            │聖和（A） 接聽。│    了。                            │          │
│    │            │                │B ：好啦，看怎樣啦，不然拿來換啦。（│          │
│    │            │                │    指甲○○准許乙○○退貨）        │          │
│    ├──────┼────────┼──────────────────┼─────┤
│    │96年10月24│乙○○（A） 以門│A ：老大，你打給我啦，我跟你講啦。  │同上      │
│    │日13時43分08│號0000000000號行│B ：好                              │          │
│    │秒          │動電話撥打門號09│                                    │          │
│    │            │00000000號行動電│                                    │          │
│    │            │話，由甲○○（B │                                    │          │
│    │            │）接聽。        │                                    │          │
│    ├──────┼────────┼──────────────────┼─────┤
│    │96年10月24│甲○○（B） 以門│B ：我要叫你下來就是這樣。          │同上      │
│    │日13時45分13│號00000000號電話│A ：剛才有2 個跟我拿就都退貨回來，改│          │
│    │秒          │撥打門號00000000│    天下去我拿回去給你。            │          │
│    │            │41號行動電話，吳│B ：好...，拿回來量都少了。         │          │
│    │            │聖和（A） 接聽。│A ：不會啦。                        │          │
└──┴──────┴────────┴──────────────────┴─────┘


司法院資訊處製作；財團法人民間司法改革基金會備份。
